【裁判字號】    99,訴,1136
【裁判日期】    991019
【裁判案由】    違反毒品危害防制條例
【裁判全文】
臺灣彰化地方法院刑事判決              99年度訴字第1136號
公  訴  人  臺灣彰化地方法院檢察署檢察官
被      告  甲○○
上列被告因違反毒品危害防制條例案件，經檢察官提起公訴（99
年度毒偵字第1468號），被告於準備程序就被訴事實為有罪之陳
述，本院合議庭裁定由受命法官獨任進行簡式審判程序判決如下
：
    主  文
甲○○施用第一級毒品，累犯，處有期徒刑玖月。
    犯罪事實
一、甲○○前於民國87年間曾因施用毒品案件，經送觀察、勒戒
    後，認有繼續施用毒品之傾向，經裁定強制戒治，後停止戒
    治付保護管束而出所，並於88年7月1日因保護管束期滿強制
    戒治執行完畢，並由臺灣高雄地方法院檢察署檢察官於88年
    8月26日以88年度戒毒偵字第109號為不起訴處分確定。復於
    上開強制戒治執行完畢後五年內之92年10月間，再犯施用第
    一級毒品案件，經追訴處罰後，由本院以93年度訴字第636
    號判處有期徒刑9月確定。嗣又於95年因施用第一級毒品，
    於96年6月28日，經臺灣高等法院臺中分院以96年上訴字107
    8號判處有期徒刑10月確定，經減刑後，於97年6月25日易科
    罰金執行完畢。詎甲○○仍不知悔改，竟基於施用第一級毒
    品海洛因之犯意，於99年7月12日中午12時許，在彰化縣田
    中鎮○○路154號住處，以將海洛因摻入香菸內再點火吸食
    之方式，施用海洛因一次。嗣於同年7月14日，為警採尿送
    驗，結果呈嗎啡陽性反應，始悉上情。
二、案經彰化縣警察局員林分局報告臺灣彰化地方法院檢察署檢
    察官偵查起訴。
    理  由
一、訊據被告甲○○對於上揭犯行，坦承不諱，且其於犯罪事實
    欄所載時、地，經警採集其尿液送驗後，結果呈嗎啡陽性反
    應，有彰化縣警察局員林分局委託檢驗尿液代號與真實姓名
    對照認證單及詮昕科技股份有限公司濫用藥物尿液檢驗報告
    各一紙附卷可稽，足徵被告之自白與事實相符，得為不利被
    告認定依據，被告犯行明確，應依法論科。
二、按修正毒品危害防制條例就施用毒品者，僅於「初犯」及「
    五年後再犯」二種情形，有其追訴條件之限制，即須於初犯
    經觀察、勒戒或強制戒治釋放後，五年內均無施用毒品之行
    為，始能認其前所實施之觀察、勒戒或強制戒治已足遮斷毒
    癮，而得於五年後再犯時，再予適用初犯之規定，重行觀察
    、勒戒等程序；倘五年內已經再犯，被依法追訴處罰，縱其
    第三次（或第三次以上）施用毒品之時間在初犯釋放五年以
    後，即與「五年後再犯」之情形有別，且因已於「五年內再
    犯」，顯見其再犯率甚高，原實施觀察、勒戒或強制戒治，
    已無法收其實效，而無五年戒斷期之存在，自無再經觀察、
    勒戒及強制戒治之必要，應由檢察官逕行起訴，有最高法院
    95年度第7次刑事庭會議決定足供參照。查本件被告曾於87
    年間因施用毒品案件，經送觀察、勒戒後，認有繼續施用毒
    品之傾向，經裁定強制戒治，嗣裁定停止戒治付保護管束，
    於88年7月1日保護管束期滿，強制戒治執行完畢，並由臺灣
    高雄地方法院檢察署檢察官於88年8月26日以88年度戒毒偵
    字第109號為不起訴處分確定；又於強制戒治執行完畢後五
    年內之92年10月間，再犯施用第一級毒品案件，經追訴處罰
    後，由本院以93年度訴字第636號判處有期徒刑9月確定之事
    實，有臺灣高雄地方法院檢察署88年度戒毒偵字第109號不
    起訴處分書、本院93年度訴字第636號判決及臺灣高等法院
    被告全國前案紀錄表各一份在卷可參，是以依照上開說明，
    本件被告施用毒品之犯行既經檢察官提起公訴，本院自應依
    法論科。
三、核被告甲○○所為，係犯毒品危害防制條例第10條第1項之
    施用第一級毒品罪。被告持有第一級毒品海洛因並進而施用
    ，其持有之低度行為應為施用之高度行為所吸收，不另論罪
    。查被告前於95年因施用第一級毒品，於96年6月28日，經
    臺灣高等法院臺中分院以96年上訴字1078號判處有期徒刑10
    月確定，經減刑後，於97年6月25日易科罰金執行完畢之事
    實，有臺灣高等法院被告前案紀錄表一份附卷可稽，則其於
    有期徒刑執行完畢後五年以內，故意再犯本件為有期徒刑以
    上之罪，為累犯，應依刑法第47條第1項規定加重其刑。茲
    審酌被告前曾因施用毒品經送強制戒治執行完畢後，猶不思
    戒絕毒癮、革除惡習，顯未能深切悔改並記取教訓，惟念及
    其施用毒品之犯行，在本質上乃屬自我戕害身心健康之行為
    ，且被告並未因此而有破壞社會秩序或侵害他人權益之情形
    ，以及被告犯後坦承犯行，態度尚佳等一切情狀，爰量處如
    主文所示之刑，以資懲戒。
據上論斷，應依刑事訴訟法第273條之1第1項、第299條第1項前
段，毒品危害防制條例第10條第1項，刑法第11條前段、第47條
第1項，判決如主文。
本案經檢察官施教文到庭執行職務。
中    華    民    國    99    年    10    月    19    日
                  刑事第四庭  法  官  陳義忠
以上正本證明與原本無異。
如不服本判決應於收受判決後10日內，向本院提出上訴書狀，並
應敘述具體理由;其未敘述上訴理由者，應於上訴期間屆滿後20
日內向本院補提理由書（均須按他造當事人之人數附繕本）「切
勿逕送上級法院」。
中    華    民    國    99    年    10    月    19    日
                              書記官  吳曉玟
毒品危害防制條例第10條
施用第一級毒品者，處 6 月以上 5 年以下有期徒刑。
施用第二級毒品者，處 3 年以下有期徒刑。

司法院資訊處製作；財團法人民間司法改革基金會備份。
